臺灣高等法院臺南分院刑事判決　　　　九十二年度上重訴字第一一五七號　　　Ｇ
　　　上　訴　人　臺灣雲林地方法院檢察署檢察官
　　　上　訴　人
　　　即　被　告　丁　○　○
　　　選任辯護人　洪　梅　芬　律師
　　　上　訴　人
　　　即　被　告　乙　○　○
　　　選任辯護人　方　文　賢
右上訴人因被告違反毒品危害防制條例等案件，不服臺灣雲林地方法院九十二年度重
訴字第三號中華民國九十二年八月二十二日第一審判決（起訴案號：臺灣雲林地方法
院檢察署九十一年度偵字第四０一六號），提起上訴，本院判決如左：
      主      文
原判決撤銷。
丁○○共同販賣第一級毒品，處無期徒刑，併科罰金新台幣伍佰萬元，罰金如易服勞
役，以罰金總額與陸個月之日數比例折算，褫奪公權終身。扣案之第一級毒品海洛因
（磚）柒拾貳塊（合計淨重貳萬陸仟貳佰拾陸點捌公克）沒收銷燬之，扣案之行動
電話貳具（廠牌分別為ＮＯＫＩＡ．ＭＯＴＯＲＯＬＡ）及毒品海洛因之外包裝柒拾
貳袋（合計包裝重貳仟伍佰拾貳點捌公克）沒收之。販賣所得之美金伍拾萬元沒收
之，如全部或一部不能沒收時，追徵其價額或以其財產抵償之。
乙○○共同販賣第一級毒品，處無期徒刑，褫奪公權終身。扣案之第一級毒品海洛因
（磚）柒拾貳塊，合計淨重貳萬陸仟貳佰拾陸點捌公克沒收銷燬之，扣案之行動電
話貳具（廠牌分別為ＮＯＫＩＡ．ＭＯＴＯＲＯＬＡ）及毒品海洛因之外包裝柒拾貳
袋（合計包裝重貳仟伍佰拾貳點捌公克）沒收之。販賣所得之美金伍拾萬元沒收之
，如全部或一部不能沒收時，追徵其價額或以其財產抵償之。
      事      實
一、戊○○（由檢察官偵查中）意圖營利，欲自國外購買第一級毒品海洛因進口回台
    販賣。乙○○則曾多次入出境台灣與柬埔寨，與在當地經商之台商陳澤交好，於
    九十一年三、四月間，乙○○至柬埔寨金邊市陳澤經營之皇賓飯店為陳澤服務，
    供陳澤差遣辦事往來於台灣與柬埔寨之間。於民國（下同）九十一年月五、六月
    間，戊○○透過不知情之蔡仁智（戊○○之堂弟）認識乙○○，戊○○即於蔡仁
    智位於台中市○○路附近之工廠內，向乙○○表示欲自國外購買毒品海洛因私運
    進口，詢其有無管道。乙○○明知陳澤於柬埔寨可以介紹毒販販賣毒品，即意圖
    營利，基於販賣毒品海洛因之犯意，答應帶同戊○○前往柬埔寨金邊市與陳澤會
    面，洽談購買毒品海洛因事宜。於九十一年七月六日，乙○○、戊○○搭機前往
    柬埔寨金邊市陳澤經營之皇賓飯店，陳澤與乙○○、戊○○商談後，陳澤亦基於
    意圖營利販賣毒品海洛因之犯意聯絡，告知戊○○可以至寮國永珍市找與陳澤、
    乙○○同有意圖營利販賣毒品海洛因犯意聯絡之丁○○購買毒品海洛因，並要乙○○帶戊○○搭機前往，由乙○○引介戊○○與丁○○認識。於同年七月九日，
    乙○○即帶著戊○○搭機自柬埔寨金邊市飛往寮國永珍市，丁○○出面接待戊○○與乙○○，同日，在寮國永珍市丁○○住處，戊○○告知來意，丁○○表示有
    毒品海洛因可供販賣，並可安排將毒品裝置於木頭內走私回台，但沒有現貨，須
    聯絡準備。戊○○即支付美金三萬元旅行支票及現金三萬元美金共六萬元美金充
    作購買毒品海洛因之定金。數日後，戊○○與乙○○返回皇賓飯店，席間，陳澤
    依據丁○○之要求，轉告戊○○再支付三十四萬元美金以湊成四十萬元美金為購
    買毒品之價款，支付之方式經陳澤指示知情之乙○○提供其設於金邊市第一商業
    銀行金邊分行之帳戶供戊○○匯入，再提出或轉匯給丁○○。議定後，乙○○、
    戊○○於同年七月十三日返國。至九十一年七月十八日，不知情之許宗男奉戊○○之命，攜帶新台幣現金，至台中市找乙○○，乙○○帶不知情蔡仁智、許宗男
    三人至台中市○○路第一商業銀行中港分行，準備將許宗男攜帶之新台幣兌換成
    美金，以匯款至乙○○上述設於金邊分行之帳號000－00－00000帳戶
    。因不知情之銀行承辦人員起疑，乙○○心虛不敢單獨以自己名義匯出上述鉅資
    ，即邀同不知情之許宗男、蔡仁智分別以個人名義填具「外匯收支或交易申報書
    」，每人匯款美金十萬元，共匯款三十萬元美金至乙○○上述帳戶內。同年七月
    二十一日，乙○○、戊○○第二次共同前往柬埔寨金邊市，陳澤即提出丁○○設
    於「寮國商業銀行」之帳戶，要求乙○○、不知情之陳克捷等人，至金邊市第一
    商業銀行金邊分行，將已入乙○○上述帳戶內之購毒款項三十萬元美金，轉匯至
    丁○○上述帳戶內。翌（二十二）日，乙○○又帶戊○○搭機轉往寮國永珍市找
    丁○○，戊○○另攜美金四萬元當面交給丁○○，連同上述匯款之三十萬元，給
    付購毒款項共四十萬元美金予丁○○。丁○○與戊○○即約定，丁○○販賣之毒
    品海洛因磚，每對（二塊）賣價八千五百元美金，運輸走私毒品海洛因回台之運
    費代價為每對海洛因磚新台幣十二萬元，至於毒品海洛因磚之數量，則另視戊○○匯款之多寡決定，戊○○當場應允，並給予丁○○將毒品海洛因運抵台灣之地
    址為雲林縣麥寮鄉三盛村三六號，即戊○○丈人許連呼經營「順武堂國術館」之
    地址。同年八月一日，乙○○與戊○○搭機返國，於接機返家途中，戊○○囑託
    前來接機之許宗男另行交付十萬元美金予乙○○，並要求乙○○攜帶上述款項交
    付陳澤，將購買毒品海洛因之價金再增至美金五十萬元。翌（二）日，許宗男即
    攜新台幣至華僑銀行麥寮分行兌換美金十萬元，連同機票費用持至台中市交給乙○○，乙○○隨即於同月四日，搭機前往柬埔寨金邊市皇賓飯店，將該十萬元美
    金交給已知情之陳澤，陳澤即通知丁○○，於翌（五）日丁○○前來取款，並即
    著手走私毒品海洛因回台。於同月十日，丁○○前往寮國永珍市張泳森經營之「
    中寮有限公司」樹頭工廠，以新台幣三千五百元之代價，向不知情之張泳森選購
    樹頭一顆。數日後，丁○○指示不知情之寮國籍「文宋」之人至張泳森工廠，將
    上述樹頭運出工廠至不詳地點，丁○○即在該樹頭接近底座部位，切割一方形之
    凹洞，將毒品海洛因磚三十六對（共七十二塊）填塞入該凹洞內，再將切割下來
    的樹頭外層填補掩蓋，恢復樹頭外觀。九十一年八月底、九月初，丁○○利用不
    知情「文宋」之人，運輸內藏毒品海洛因磚之上述樹頭回張泳森之上述工廠，丁○○即以新台幣六千五百元之運費，委託不知情張泳森將該樹頭運回台灣。適有
    龔建儒向張泳森訂購之樹頭準備裝櫃運回台灣，於同年九月初，張泳森即命不知
    情之員工，將上述藏有毒品海洛因之樹頭，與龔建儒訂購之樹頭裝填於同一批貨
    櫃中，委託不知情之貨車駕駛人員，將該裝有毒品海洛因之樹頭運輸至泰國曼谷
    市，再透過不知情之搬運工、陽明海運公司之船務公司人員等人，預定於同年九
    月十四日，將該藏有毒品海洛因之樹頭貨櫃裝船後，準備運回台灣。同年九月十
    一日，乙○○再度前往柬埔寨金邊市皇賓飯店與陳澤會面。第三天（即同月十三
    日左右），丁○○至皇賓飯店，為向戊○○交代毒品海洛因磚數量、價金，及走
    私該等海洛因之代價費用，丁○○即於紙張上書寫「貨款＝３０６０００」（原
    審誤植為0000000，實際三十六對海洛因之價金為美金三十萬六千元）、
    「稅金＝１３１０００」（即走私費用為美金十三萬一千元）、「匯損＝１００
    ０」（即美金匯兌之損失）、「預支＝１０００」（即乙○○與戊○○至丁○○
    家打麻將輸錢，向丁○○所借款項）等走私毒品之數量與價額之明細（扣除上開
    毒品交易部分價額為四十三萬八千元美金，其餘仍歸屬丁○○等人獲得），並於
    其下方草簽其姓，將該紙張交給乙○○，要乙○○攜回台灣轉交給戊○○，並轉
    告戊○○隨時準備收受上述毒品海洛因磚。乙○○於同月十九日返國，將上述紙
    張交予戊○○，並告知戊○○隨時準備接貨。同月二十二日，上述毒品海洛因經
    由不知情之陽明海運船運人員之運送，於同月二十二日運抵台中港區進入台灣領
    土，丁○○私運管制物品之毒品海洛因進口得逞。於同月二十三日，張泳森委託
    不知情之「凱悅通運報關股份有限公司」員工報關。同日，戊○○因久候毒品海
    洛因不至，心裡焦急，打電話向乙○○抱怨，並要乙○○詢問陳澤，以確定毒品
    海洛因交付時間，乙○○即與陳澤取得聯繫。同日晚上十點五十六分，陳澤打電
    話給乙○○，要乙○○轉告戊○○準備於二日後即九月二十五日接收上述毒品海
    洛因。隨後，乙○○即於電話中轉告戊○○，請戊○○稍安勿躁。於同年月二十
    五日上午八時許，不知情之凱悅通運報關股份有限公司人員至台中港區拖櫃提貨
    ，並受張泳森之命，於同日上午十時許，將藏有毒品海洛因磚之樹頭貨櫃，運抵
    位於苗栗縣三義鄉○○村○○路四三號不知情之龔建儒所經營之「大森桌批發行
    」貯材場交付樹頭。同日上午十一時許交貨完畢後，在場督工之張泳森打電話詢
    問丁○○其所交付之樹頭應運往何處交給何人，丁○○即要求張泳森將該樹頭運
    至雲林縣麥寮鄉三盛村三六號戊○○丈人許連呼所經營之「順武堂國術館」，交
    予戊○○。張泳森即另委託不知情之龔建儒僱用貨車司機轉運至上址交給戊○○
    。同月二十五日上午十一點四十分，丁○○電話與乙○○聯繫，詢問乙○○有關
    戊○○之電話號碼，供互相聯絡，而得順利毒品海洛因之運送。不久，乙○○無
    法聯繫戊○○，丁○○即向乙○○表示依照戊○○原告知之地址發交毒品海洛因
    。同日下午，戊○○電話聯繫乙○○，乙○○依丁○○之指示取得戊○○之電話
    後，隨即轉達給丁○○。同日下午三時許，龔建儒委託不知情之貨車司機羅標，
    駕駛大貨車運載該藏有毒品海洛因之樹頭，準備送至雲林縣麥寮鄉三盛村三六號
    地址交給戊○○，龔建儒並提供戊○○之電話號碼，以便羅標於找不到路時聯繫
    使用，不知情之羅標即運輸該樹頭南下。同日晚上六點五十四分許，戊○○久等
    毒品海洛因未到，又與乙○○聯繫，要乙○○詢問丁○○，乙○○隨即與丁○○
    電話聯絡，丁○○告知乙○○司機羅標之行動電話號碼，要乙○○轉告戊○○，
    由戊○○與司機羅標聯繫。同晚七點多，羅標對雲林縣境道路不熟，戊○○即與
    羅標二人電話聯繫，相約於麥寮鄉○○村○○○○道路旁碰面，戊○○到場後，
    取得上述毒品海洛因磚之支配管領，並即引導羅標運輸該藏有毒品海洛因之樹頭
    至三盛村三六號地址，順利將該樹頭卸下。此時法務部調查局所屬相關調查員見
    時機成熟，隨即進入屋內逮捕戊○○，並扣得上述樹頭一顆、戊○○所有準備用
    以切割樹頭、取出毒品海洛因之電鋸一支，復自該樹頭掩蓋之凹洞內，扣押毒品
    海洛因磚三十六對（七十二塊），並自戊○○處，扣得上述毒品交易之款項明細
    表一紙。戊○○供出毒品來源後，丁○○撥電話給戊○○，詢其知否如何自樹頭
    內取出毒品海洛因，戊○○表示看不懂，要丁○○南下處理。於同晚十點三十分
    許，丁○○駕車至雲林縣西螺交流道下，為調查員緊急拘提到案。同晚九時五分
    許，調查員在台中市○○街一九六號乙○○友人黃智國住處，緊急拘提乙○○到
    案，並扣得分別為戊○○、丁○○、乙○○所有，供聯繫販賣、走私毒品所用之
    行動電話各一支。
二、案經法務部調查局北部地區機動工作組報告臺灣雲林地方法院檢察署檢察官偵查
    起訴。
      理      由
一、訊據上訴人即被告丁○○固坦承曾於右揭時、地與戊○○見面多次，且曾書寫一
    紙以美金計價之單據託乙○○轉交戊○○，並曾在寮國張泳森工廠內看到樹頭藏
    毒之情形，復於戊○○，曾在寮國張泳森工廠內看到樹頭藏毒之情形，復於戊○○打電話詢問後南下被拘提到案。有打電話叫伊處理樹頭，伊有告訴他有無帶鋸
    子，戊○○叫伊南下即被拘提到案等情，惟矢口否認有販賣、走私毒品之犯行，
    辯稱：伊沒有販賣毒品給戊○○，錢不是伊跟他要的，都是陳澤告訴他的，樹頭
    是張泳森帶過去交給綽號「文宋」的，那時候伊根本不在寮國，樹頭也是張泳森
    運走的云云；上訴人即被告乙○○固坦承伊為陳澤辦事並有介紹戊○○予陳澤認
    識，且提供伊於金邊市第一銀行帳戶予戊○○匯款，事後將款項轉匯給被告丁○○，及攜帶戊○○委託許宗男交付之十萬元美金至柬埔寨給陳澤，由陳澤轉交給
    丁○○，並於九十一年九月十一日，丁○○交付款項明細紙條，囑其回台轉交給
    戊○○等情，惟否認有共同走私、販賣毒品之犯行，辯稱：伊不知道販賣、走私
    毒品的事情，當時以為戊○○是與陳澤談木材生意，須匯款三十萬美元給伊在柬
    埔寨的帳戶，伊拿紙條給戊○○也沒有向他說什麼，事發後在雲林二監，當時戊○○有說要把丁○○咬死，他才有交保機會云云。
二、惟查：
（一）右揭事實關於戊○○如何企圖走私進口毒品海洛因，以轉售海洛因賺取差價，
      而與被告乙○○認識，並進而透過乙○○而認識陳澤再輾轉認識丁○○洽購海
      洛因之情形，業據證人戊○○於調查站中、偵查中指訴、原審審理時證稱：被
      查獲之毒品是我向被告丁○○買來的，購毒款都是我自己出資的，準備再轉賣
      ，以賺取差價等語（見偵查卷第五四頁、原審聲羈卷第八頁、第九頁）。已見
      戊○○有轉賣毒品賺取差價之意甚明。又證稱：我經友人（應係堂弟蔡仁智，
      詳如後述）之關係找到乙○○；我問乙○○說有沒有辦法買海洛因，乙○○說
      我們過去看看，你直接跟他說說看（他是指「海仔」丁○○），乙○○說要什
      麼東西，到那邊我幫你介紹等語；且證稱：我對木材也不內行，不是要看木材
      ，是要看毒品等語（見偵查卷第五一頁至五三頁、原審卷三第八０頁、原審卷
      一第一八七頁、第一八八頁背面、第一百九十四頁背面、第一百九十七頁背面
      ）。復迭證稱：（如何跟乙○○說到買毒品之事？）九十一年六月底、七月初
      ，去我弟弟蔡仁智那裡認識乙○○，乙○○說他在柬埔寨很熟，認識很多人，
      我就問他說去那裡可否買到毒品，他說買什麼都有，帶你過去再說，之後過去
      介紹我與陳澤認識，在那裡說一說，乙○○帶我過去寮國，（有沒有跟陳澤說
      到毒品的事情？）我們三人有在那裡說，我們三人是我、乙○○、陳澤，到柬
      埔寨之前不認識陳澤，（何人說要去寮國找丁○○？）我不認識，是陳澤說要
      去找「海仔」，「海仔」就是丁○○，陳澤跟他聯絡後，才去買機票，（第一
      次去寮國，丁○○、乙○○兩人是不是認識？）認識，（那天出去你說你帶了
      六萬元美金給丁○○，為何出門帶這麼多錢？）準備出去看看，順便如果有的
      話，就是要買毒品，（打算如何買？）先出去，如果有的話，就是算訂金等語
      （見原審卷二第十五頁、第十七頁、第二四頁至第二六頁）。（你第一次去柬
      埔寨時是如何跟陳澤說？）我去時，乙○○告訴陳澤是我要買毒品，陳澤說那
      就找「海仔」，隔沒幾天就買機票過去，（陳澤是否有跟你說要多少錢，如何
      拿回去這些？）沒有，（買毒品的事情除了你、江、趙之外還有誰知道？）應
      該陳澤知道，他是幫我們訂機票，訂柬埔寨到寮國、柬埔寨到台灣的機票，乙○○帶我們去寮國找丁○○，這些人都是乙○○介紹我認識的等語（見原審卷
      二第一九六頁背面、卷一第一九二頁背面、第一九四頁背面）。是故戊○○之
      認識陳澤、丁○○是透過被告乙○○，被告乙○○於原審審理時，亦供稱：戊○○的弟弟知道我在柬埔寨，介紹我與戊○○認識，我說我在那裡認識台商會
      會長陳澤，我跟他說要做生意可以找陳澤，他問說毒品、槍枝、安非他命那邊
      是不是很多，．．要找的話，可以找陳澤，他在那邊官商都很熟等語（見原審
      卷二第八四頁）。又再供稱：七月六日要去柬埔寨的一個半月前，在蔡仁智的
      工廠，問我一些柬埔寨的問題，我知道的都說，有說到毒品，我說要問我們「
      董仔」，他當會長（指陳澤，時任台商會長）等語（見原審卷二第二０七頁背
      面）。且被告乙○○於調查站訊問時亦供稱：陳澤在九十一年三、四月間選上
      台商會會長，要我到柬埔寨幫他，他經營皇賓飯店；我幫他處理公司業務，比
      如說這趟回來，看可不可以賺錢：：：戊○○不認識丁○○，這批貨（毒品）
      是經由陳澤跟丁○○接觸的；陳澤叫我怎麼做，我就照怎麼做，我去陳澤那邊
      吃住是陳澤負擔，陳澤每月給我幾百塊美金等語（見原審卷三第七０頁第六捲
      錄音帶譯文、第一０六頁至第一０七頁第六捲譯文）。足見被告乙○○確早已
      知悉戊○○洽購海洛因事並穿針引線，雖其於偵查中供稱：戊○○與我董事長
      接觸完畢時，我才知道云云（見原審卷二第三九頁勘驗檢訊錄音帶筆錄），無
      非事後圖卸刑責之詞。是戊○○為洽購毒品海洛因才找上被告乙○○，被告乙○○因此帶戊○○前往柬埔寨見其老闆陳澤，由戊○○與陳澤商議購毒事宜並
      輾轉介紹認識丁○○等事實明確。此外，被告乙○○與戊○○同時且同班機出
      入國境之事實，亦有「旅客入出境紀錄查詢」、內政部警政署入出境管理局九
      十二年四月二十三日函文及所附戊○○之「出入境紀錄」在卷可參（見偵查卷
      第十一頁至第十三頁、原審卷一第一六四頁、第一六五頁）。被告乙○○、戊○○同時入出境之時間為九十一年七月六日（出境）、九十一年七月十三日（
      入境）、九十一年七月二十一日（出境）、九十一年八月一日（入境）。被告
      乙○○既知陳澤具有取得毒品供應之管道，惟因其又係陳澤之使用人，則縱被
      告乙○○與丁○○已認識在先，被告乙○○仍帶戊○○見陳澤洽談購毒之事，
      而不會直接帶戊○○前往寮國找被告丁○○購毒，應屬當然。因戊○○向被告
      丁○○購毒係出自於陳澤之介紹，第一次戊○○與被告乙○○二人同至柬埔寨
      之數日內，被告乙○○又聽從陳澤之命，帶戊○○前往寮國與丁○○商談購毒
      情事。顯見被告乙○○當有受戊○○之託，前往交涉毒品買賣無疑，被告乙○○於帶戊○○前往柬埔寨面見陳澤時，當即有與陳澤、丁○○基於意圖營利買
      賣毒品之犯意聯絡，堪予認定。被告乙○○事後辯稱其前往柬埔寨、寮國是因
      戊○○要購買木材，不是去買毒品云云，不足採信。至戊○○嗣於原審改口稱
      伊因積欠賭債，以毒品抵債云云，與上開調查結果不符，亦無足取。
（二）右揭事實關於戊○○、被告乙○○前往寮國向被告丁○○交付定金、約定買賣
      、運輸、走私毒品及交付購毒款項之事實，亦據證人戊○○於原審審理時具結
      證稱：毒品海洛因是向被告丁○○購買，已如上述；在寮國丁○○家中私底下
      與丁○○談毒品交易，談完之後，他說應該有（毒品），我就拿六萬元美金給
      丁○○作訂金，是三萬元美金現金、三萬元美金旅行支票；（第一次認識丁○○如何信任他，拿六萬元美金給他？）買東西總是要信任，而且有人介紹我不
      怕；（跟「海仔」如何說買毒品的事情？）我跟他說你這裡有沒有「號仔」（
      海洛因），他說有，我問他純不純，他說要試看看，叫我們玩幾天，之後他要
      去聯絡看看，之後我就拿旅行支票給他當定金；第一次丁○○沒有給我毒品，
      說一說我六萬元美金給他而已；第一次過去寮國時丁○○即說要用長方形的花
      梨木運回來；丁○○說毒品從寮國軍方那裡買來的（此部分尚乏證據證實）。
      第一次過去的時候沒有看到毒品等語（見原審卷一第一八五頁至第一九六頁背
      面）。又證稱：丁○○是說順便要包運毒品過來。（為何知道可以在那裡付錢
  ，在台灣收貨？）我是過去講講看，叫我自己運，我自己路也不認識，字也不
      認識（見原審卷二第二六頁、第二七頁），（買「清的」為何說到運費？）丁○○說的，因為要運過來，運過來用台幣算，貨（毒品）是用美金算，是在寮
      國丁○○說的，（每對運費）第一次說十萬元（新台幣）、第二次說十二萬元
      （新台幣，實際應為美金十三萬一千元，當時新台幣與美金匯價為三二比一，
      為被告等直承）等語（見原審卷二第二九頁、第三十頁）。而被告乙○○帶戊○○前往寮國永珍市找被告丁○○，由被告丁○○接機並接待之事實，亦為被
      告乙○○、丁○○於偵審中供稱屬實，核與同時前往之證人許連呼於審理時所
      證情形相符。至被告丁○○所辯戊○○是與乙○○二次至寮國找伊，第一次是
      在六月份時，給伊三萬元美金旅行支票訂購木材後離開寮國，第二次是於七月
      份時，戊○○又與乙○○到寮國，給伊三萬元美金現金訂購檜木，不是一次給
      六萬元美金云云。然此不僅與其在偵查中所供述之情節多有不符之處，亦為證
      人戊○○所否認，且對照被告乙○○之供述，被告乙○○亦從未說稱六月份、
      七月份二次與戊○○前往寮國。參諸上述被告乙○○、戊○○之出入境資料，
      亦有不符，顯係丁○○編造之詞。又戊○○如何交付價金部分：
１、證人戊○○證稱：回台灣之後，乙○○跟我說再拿出三十四萬元美金，但我因無
    法攜出，乙○○就提供他柬埔寨金邊市第一銀行帳戶，叫我匯款進去他的帳戶，
    我叫許宗男拿錢去給乙○○，叫他匯自己的帳戶，之後於七月下旬時，我和乙○○二人過去柬埔寨，原本要將款項從帳戶內領出來，但因帶不出海關，所以就用
    匯款的，是匯到丁○○寮國的帳戶內，同時我又帶了四萬元美金到寮國當面交給
    丁○○，我們在那裡住了六、七天，等海洛因樣本，試一試樣本之後就回台灣，
    回來後，乙○○轉告我再拿出十萬元美金，交給乙○○，由他自己拿過去柬埔寨
    ，丁○○則自己到柬埔寨取款，總共交五十萬元美金，一對二個海洛因磚，八千
    五百美元，扣案裡面有單子明細表是丁○○寫的，那是乙○○第四趟回來拿給我
    的；我第二次到寮國時才與丁○○談如何買，因為第二次我們已經匯錢過去了，
    賣多少海洛因是由丁○○決定，我沒有權決定；後來因為在寮國每天只能領一萬
    元美金，不方便所以才又請乙○○帶現金去寮國，第二次與丁○○見面時有說到
    單價，每對海洛因八千五百元美金，運費是每對原本十萬元新台幣，之後說十二
    萬元新台幣（見原審卷一第一八五頁背面、第一八六頁，總數應為美金十三萬一
    千元，已如上述）。又證稱：（你既然要賣為何不知道數量？）多少價格人家多
    少要賣，我無法控制，我能力範圍內才買，（為何不一次說要買多少？）我們不
    熟，他要我準備多少錢，我就準備多少錢這樣而已，之後丁○○賣我五十萬元美
    金的毒品，第三次乙○○拿錢過去，他說照那個數量的錢，第四次乙○○又過去
    回來，才拿明細單給我等語（見原審卷一第一九０頁背面、第一九一頁）。再證
    稱：第二次過去寮國的時候，我有留我丈人許連呼的地址（雲林縣麥寮鄉三盛村
    三六號，卷內尚查無許連呼知情參與情形）給丁○○，他把毒品運來這裡等語（
    見原審卷一第二０一頁背面、卷二第一九八頁）。
２、證人戊○○又證稱：（為何不自己在寮國或柬埔寨那邊設帳戶？）因為那裡我住
    不習慣，我在台灣就沒有帳戶，不太會用，（十萬元美金又為何放心交給乙○○
    轉交給丁○○？）之前已經匯款三十萬元了，又交了四萬元，再給乙○○十萬元
    也沒差；第二次匯款三十萬元美金是乙○○跟我說的，本來是要三十四萬元美金
    都匯款，後來只匯款三十萬元美金，乙○○說要三十四萬元美金，所以後來帶四
    萬元美金過去寮國，再來的十萬元美金是乙○○說要帶過去轉給丁○○的，是他
    跟我說還要十萬元美金，湊足五十萬元，因為我們第一次到寮國跟丁○○見面就
    有談到買毒的事情，所以我知道乙○○跟我談錢的事就是毒品的事等語（見原審
    卷二第十八頁至第二一頁）。
３、而戊○○於九十一年七月十八日交予許宗男相當於美金三十萬元之新台幣，要許
    宗男將錢交給被告乙○○，其後被告乙○○與蔡仁智、許宗男共同前往台中市第
    一商業銀行中港分行，分別由被告乙○○、蔡仁智、許宗男三人以其個人之名義
    ，各以「償還國外借款」、「存放國外銀行」等名目，將新台幣兌換美金後，每
    人各匯款十萬元美金至被告乙○○設於柬埔寨金邊市第一銀行金邊分行帳戶內，
    事後許宗男並將匯款之單據交給戊○○等事實，為證人許宗男、蔡仁智等於原審
    證述明確，核與被告乙○○所供情節相符，並有第一商業銀行中港分行之「外匯
    收支或交易申報書」三份附於偵查卷內可稽（見偵查卷第一五二頁以下）。至於
    為何會拆解為各十萬元美金匯款，被告乙○○供稱：當時銀行小姐跟經理說是否
    要洗錢，我跟許宗男說我不匯了，後來才叫蔡仁智進來，一人匯十萬元美金等語
    ，核與蔡仁智所證：乙○○說金額太大，叫我幫忙匯錢等語相符。證人許宗男則
    證稱：銀行小姐說數目太大，會有人查稅，比較不好，我想說應該沒什麼關係就
    幫忙匯款，是乙○○說要匯款多少錢的等語。至於匯款的用途，證人許宗男、蔡
    仁智亦均證稱：當時乙○○是向銀行小姐說他太太可能要在柬埔寨買房子等語。
    由上可見，被告乙○○因銀行承辦人員之懷疑，而恐匯款金額過於龐大，引人查
    察，始心虛要求拆成三筆以匯款，期能減少風險，被告乙○○又向銀行承辦人員
    偽稱匯款是要購買房子云云，均足證被告乙○○意在掩飾匯款之不法目的，亦堪
    認其知悉該筆三十萬元美金之匯款，是為支付毒品海洛因之價金無疑。
４、被告丁○○應陳澤之要求，將其設於寮國永珍市之「寮國商業銀行」之帳號交予
    陳澤，於九十一年八月份，陳澤即匯款三十萬元美金至上述帳戶內，被告丁○○
    則陸續開票領出該筆款項，之後，丁○○又到柬埔寨與陳澤碰面，陳澤交付十萬
    元美金給丁○○，當時乙○○亦在場陪同等情，為被告丁○○於調查站訊問時供
    稱無誤（見偵查卷第二一一頁背面）。被告丁○○於調查站訊問時亦供稱：戊○○、乙○○先後分三次總共給我購買毒品款項美金五十萬元等語（至其所述分次
    之金額，一次美金三萬元，一次美金三十四萬元，再一次美金十三萬元，則稍有
    出入，應以證人戊○○所供為正確，見偵查卷宗第五八頁背面、五九頁）。該供
    詞與被告乙○○、證人戊○○所述總數五十萬元美金是屬一致，證人戊○○所稱
    第二次本來要交付三十四萬元美金，後來匯款三十萬元美金，又帶四萬元美金至
    寮國交丁○○，連定金湊成四十萬元美金，事後又由被告乙○○帶十萬元美金給
    丁○○，總計交付購毒款項五十萬元等情，應屬實在。被告乙○○亦於原審供稱
    ：（匯款三十萬元美金之後）許宗男給我二萬元（新台幣），叫我買禮拜天的機
    票二張，我與戊○○就又過去柬埔寨，星期一銀行休息，星期二陳澤叫我及陳克
    捷把三十萬元美金（自帳戶內）領出來給陳克捷，我就和陳克捷去轉匯，之間差
    了七百元美金手續費，是陳克捷填補的，湊足三十萬元美金，轉匯後把單子拿給
    陳澤，陳澤交給戊○○，陳澤說明天你們去找丁○○，到了寮國永珍市後，戊○○把水單（匯款單據）交給丁○○，之後戊○○又叫我拿十萬元美金過去給陳澤
    ，隔一天丁○○到陳澤那裡去取款等語（見原審卷二第八四頁），核與其於調查
    站時供稱：九十一年七月二十一日我與戊○○到柬埔寨，是要將匯入帳戶之三十
    萬元美金提領出來，而以轉帳匯款之方式匯給在寮國的丁○○；九十一年八月二
    日下午二時許，戊○○託許宗男在台中市○○○○道下交給我美金現鈔十萬一千
    元，其中一千元係為償還戊○○在第二次前往寮國時積欠丁○○賭債之用，八月
    四日我獨自搭機前往柬埔寨，在皇賓飯店陳澤辦公室將十萬元美金交給陳澤，第
    三天丁○○、陳澤、陳克捷等人，將該筆十萬元美金款項點清後，交丁○○帶走
    等語（見偵卷二０八頁背面、第二０九頁）大致相符。另外，上述十萬元美金乃
    許宗男受戊○○委託前往華僑商業銀行麥寮分行兌換一事，亦為證人許宗男證述
    無誤，並有華僑銀行匯出匯款賣匯水單一紙在卷可參（見原審卷一第二四五頁至
    第二四八頁、偵卷第一五二頁）。綜上，戊○○為購買毒品分別交付六萬元美金
    給被告丁○○當購毒訂金後又透過被告乙○○、陳澤匯款美金三十萬元給被告丁○○，戊○○再前往寮國交付美金四萬元予被告丁○○，又囑被告乙○○攜十萬
    元美金前往柬埔寨，由陳澤轉交給丁○○以為購毒款項，堪信屬實。由是以觀，
    被告二人與陳澤就販賣、走私毒品海洛因之犯行，均有犯意聯絡及行為分擔。
５、至於扣案之毒品款項明細單據（見偵卷第二二九頁），乃九十一年九月十一日被
    告乙○○到柬埔寨金邊市後之第三天（九十一年九月十三日），被告丁○○於皇
    賓飯店陳澤辦公室內親筆書寫，並於該辦公室交予被告乙○○，要求被告乙○○
    轉交給戊○○，至同年九月十九日被告乙○○回國後，即打電話給戊○○，要戊○○前往台中市拿取該款項明細單據之情，為被告乙○○於偵審中供稱明確，核
    與證人戊○○所證相符，被告丁○○亦坦白該單據上正面之字跡為伊所書寫無誤
    （見原審卷二第一五六頁）。證人戊○○於原審審理時雖證稱該單據是被告乙○○於九十一年九月二十一日交付，但其後戊○○又改稱被告乙○○拿單子給我時
    ，告訴我說可能九月二十一日貨（毒品）會到等語（見原審卷二第一九四頁背面
    ）。可見戊○○將貨到時間與交付單據時間已相混淆，自以被告乙○○供稱九月
    十九日交付該單據給戊○○為可採。對於款項明細單據上丁○○書寫數據之內涵
    ，戊○○先證稱：這是八千五百元（美金）每對單價，乘以三十六對即貨價三十
    萬六千元，稅金就是運費代價十三萬一千元美金（按：以匯率一比三十二計算，
    換算為新台幣為四百十九萬二千元，再除以三十六，每對海洛因運費為新台幣十
    一萬六千元四百四十四元，與戊○○所稱每對新台幣十二萬元相當接近），之前
    我們是說用新台幣，結果丁○○用美金扣，當時匯率是一比三十二，匯損一千元
    是指銀行匯款的手續費，預支就是我在丁○○家裡打麻將，乙○○欠丁○○一千
    元從我那裡扣的，底下畫圈圈的字就是丁○○的簽名等語（見原審卷一第一九六
    頁）。被告丁○○亦於原審供稱：單據上三十萬六仟元美金是賣毒的錢，第二欄
    稅金就是運費，是毒品運回來了，第三欄是陳澤匯美金給我的匯率損失，最後一
    項是乙○○打麻將輸錢，戊○○、乙○○跟我借的，兩人合起來一千元美金等語
    （見原審卷二第一五六頁至第一五七頁）。由上證據資料佐證戊○○所述購買海
    洛因支出金額之真實性，並得旁徵其所證海洛因是向被告丁○○購買一節，亦屬
    實情。被告丁○○雖辯稱：收完兩筆各三萬元美金之定金後，九十一年八月份陳
    澤叫我到柬埔寨談修車廠在寮國市場的事，並表示將匯款三十萬元美金到寮國為
    資金，於匯款後約一個月的時間，我又到寮國向陳澤拿十萬元美金，是要開店作
    車廠用的云云。惟戊○○與被告乙○○是於九十一年七月十八日即匯款美金三十
    萬元至柬埔寨，並於同年月二十一日即赴柬埔寨金邊市轉匯該筆款項給被告丁○○，隨即又前往寮國與被告丁○○洽談購毒事宜，並再交付購毒款項四萬元美金
    ，而於同年八月一日即返台等情，前已敘明，亦即被告丁○○於九十一年七月底
    早已收到上述購毒款項，是其辯稱八月份始與陳澤洽談修車廠資金，陳澤才匯款
    三十萬元美金，又交付十萬元美金云云，均非事實，不足採信。
６、綜上所述，足見戊○○所支付之購毒款項，均流向被告丁○○。被告丁○○於偵
    查中、原審及本院審理時，亦承認上述款項是購買毒品海洛因之款項無誤。至於
    被告丁○○辯稱販毒者另有其人，渠是遵從陳澤指示轉交給他指定之人云云，本
    院認為不可採，茲分段說明如下：
、被告丁○○先於調查站首次訊問時供稱：我是依戊○○與乙○○的指示轉交購毒
    款給販賣海洛因之柬埔寨人，因我將戊○○交付的購買木材款項用以償還債務，
    戊○○與乙○○乃要求我配合走私海洛因以償還債務，毒品管道是戊○○與乙○○安排，蔡、江二人向我表示賣方會把毒品放入樹頭中云云（見偵卷第五八頁）
    。事後於檢察官訊問時，被告丁○○再改稱：毒品藏在樹頭是柬埔寨人「艾」的
    主意，是戊○○叫我把錢交給柬埔寨人，柬埔寨人會去運作云云（見偵卷第一０
    六頁）。於調查員第二次訊問時，被告丁○○又改稱：購毒款是陳澤要我購地整
    理，要經營汽車保養廠、中古車買賣之用，我依陳澤指示交付款項給「愛」（哥
    哥之意）之柬埔寨人購地、建廠房、申請執照云云（見偵卷第二一二頁）。於原
    審中，被告丁○○再度改稱：陳澤叫我開支票出來交給寮國人買木材用，事後陳
    澤交給我十萬元美金要我交給寮國人「文宋」，海洛因如何買來的我不知道，是
    陳澤拿十萬元美金給我，到機場途中才說錢是戊○○要做白粉用的，陳澤告訴我
    說來源我不用去找，他們會去找，我只負責交錢就好了云云（見原審卷二第一六
    ０頁背面至第第一六二頁）。於本院亦稱：我只是遵從陳澤之指示，將錢交給他
    指示之人，「文宋」是陳澤要我把錢交給他的人，「文宋」比我矮，我一百七十
    公分云云，惟與被告所聲請之證人甲○○、丙○○二人於本院所陳「文宋」身高
    在一百七十公分以上等情不符（見本院九十三年四月九日準備程序筆錄第九頁、
    第十七頁），且證人甲○○、丙○○均證稱不知悉該三次款項（四十五萬六千元
    美金）作何用途，且「文宋」是寮國人，與被告甫經查獲於調查站、檢察官訊問
    時之所陳係轉交給柬埔寨人等情不合，此外亦無從查考「文宋」其人及毒品款項
    之流向，被告丁○○所陳不足採信。且由上述被告丁○○辯解，已可知被告丁○○意圖掩飾，故其就究竟是戊○○、乙○○，或陳澤、「艾」、「文宋」之何人
    安排購毒管道，又被告丁○○所取得之款項是購買木材，亦或作車廠使用，及所
    將款項交給「艾」之柬埔寨人，亦或「文宋」之寮國人，並毒品海洛因係何人提
    議藏放樹頭內等情，所供均前後不一，互相矛盾；對於毒品海洛因何來，其亦逐
    一推稱為戊○○、乙○○、陳澤、「艾」、「文宋」等人，足見被告丁○○意在
    推卸販毒之責任。
、又被告丁○○於調查員首次訊問時供稱：共收受美金五十萬元，前後交付三十萬
    六千元美金給負責收款之柬埔寨人等語，嗣又改稱：前後共交付美金四十二萬六
    千元給柬埔寨人，剩餘七萬四千元美金的其中三萬元美金是伊事先挪用償債，另
    外的四萬四千元美金是伊陸續用以清償債務，又改口戊○○告知伊會以每塊海洛
    因磚新台幣四萬元至六萬元的報酬，並提供修車廠百分之三十的股權，為走私海
    洛因成功的代價（見偵卷第五八頁正、反面、第五九頁末、第六十頁）等語。於
    調查員第二次訊問時，被告丁○○又改稱：戊○○僅交給伊旅行支票美金三萬元
    ，其餘的四十四萬元中三十四萬元是陳澤電匯至帳戶內，另十萬元是陳澤通知前
    往拿取（即總數四十七萬元美金，見偵卷第二一一頁背面）云云。於原審審判中
    ，再改口供稱：伊僅收到四十六萬元美金，沒有五十萬元美金，陳澤說走私海洛
    因成功，回來時一對海洛因給我八萬元新台幣，我和張泳森一人一半，陳澤拿五
    萬一千元新台幣，總共十三萬元一千元云云（見原審卷二第二一一頁背面、第二
    一二頁）。可見被告丁○○對其所收受及支出購買毒品海洛因款項之多寡，又是
    前後不同，實際對於走私海洛因獲有如何之報償，由誰給付，是否其用以清償債
    務之款項，即為販賣或走私海洛因之利益，被告丁○○之供詞亦係前後矛盾不一
    。其於偵查中又先供稱戊○○交付之購買木材之定金為伊清償債務用掉云云，再
    改稱是戊○○遲不給材料尺寸表所以沒有交貨云云，益足徵其說法相當模糊，均
    難信實。自以其於甫經查獲而於調查站之供述為真實（見偵卷第五八頁正、反面
    ），除與證人戊○○等所陳較合外，且有丁○○所簽立交付戊○○之明細表可據
    （見原審卷第二二九頁正面），餘款自應屬丁○○等人之報酬為正確，至丁○○
    其後改口之每塊海洛因報酬暨股權如何比例、如何與陳澤、張泳森分派云云，均
    僅丁○○片面之供詞，無法採信。況被告丁○○於原審偵審中供稱陳澤詐騙伊錢
    財達美金二十五萬元至二十八萬元不等，只有伊敢數落陳澤，茍此情無誤，則陳
    澤匯款三十萬元美金予被告丁○○時，若該款項係陳澤投資車廠資金，信被告丁○○取之用以抵銷陳澤之前所欠款項已恐不及（況僅丁○○片面之指訴，並無足
    採），又若陳澤、或戊○○、乙○○等人自有毒品交易管道，與被告丁○○亦無
    何關聯，衡情渠等自行交付毒品交易款項予販毒之毒梟即可，自無須再與被告丁○○接觸，委託被告丁○○交付款項，以免擴大風險。對此，被告丁○○無法自
    圓其說。足見被告丁○○辯詞違反常情。
、矧證人戊○○證稱：我是去找丁○○買的，我在寮國不認識人，寮國話也不會說
    ，我是直接找他買的，不是找他走私而已，（他說樹頭是你要求他買的，然後你
    們兩人會把毒品藏放在樹頭裡面有無意見？）不是，他還打電話來問我有沒有收
    到樹頭，會不會鋸，看的懂嗎，我說我不會鋸，（丁○○說你拿錢給他是叫他把
    錢交給寮國的毒梟有無意見？）我沒有去過那裡，只去過二次，去飯店睡覺後，
    在丁○○家裡打麻將，（有無叫丁○○把錢交給毒梟？）沒有，我連一條路也不
    懂如何給等語（見原審卷一第二００頁背面）。又證稱：（是跟陳澤買的，還是
    跟寮國人或柬埔寨人買？）不是，直接跟丁○○買，（這三十萬元匯到乙○○帳
    戶，為何不直接匯給丁○○？）因為他們想說寮國不能領那麼多錢，乙○○說他
    金邊第一銀行有帳戶，我就叫許宗男拿錢給他匯款；（是否有要丁○○將錢交給
    柬埔寨人還是寮國人？）沒有講這些，是直接買的，（直接買的意思是否買賣和
    運輸都由丁○○負責？）是，（丁○○說這些錢是再轉給一個「文宋」的，你們
    是否有講到這樣？）我們沒有講到這樣，應該不是這樣，（丁○○說錢是他拿給
    「文宋」，然後他們如何賣他都不知道？）沒這回事，（丁○○說錢是要買木材
    用的，又說是要買熊膽還有一些東西，你是否有告訴他買這些東西？）沒有；（
    丁○○是否曾告訴你毒品來源，有無提到文宋這個人？）沒有，也沒有聽過，現
    在才聽到等語（見原審卷二第一九五頁背面至第二００頁背面）。被告乙○○亦
    供稱：沒有和戊○○要求丁○○配合走私毒品進來台灣，沒有和戊○○配合只要
    把錢交給柬埔寨人，然後運送毒品回來台灣就好，（你們兩人有沒有跟丁○○說
    沒有這樣的話，要還錢，因為丁○○把之前六萬元花掉了？）沒有，丁○○在寮
    國很兇，錢很多，我沒有資格．．等語（見原審卷二第二０七頁、第二０八頁）
    。被告乙○○亦於檢察官訊問時供稱：海洛因是丁○○賣給戊○○，是戊○○出
    錢，叫丁○○買回來運到台灣等語（見原審勘驗檢訊錄音帶筆錄，原審卷二第四
    七頁）。其二人就此部分之供證一致，當為實情。綜上所述，被告丁○○乃販賣
    毒品海洛因予戊○○之人，且丁○○自承以購毒款項清償自己債務、及一再提及
    走私海洛因渠可得之報酬代價，雖有不甚一致，惟被告丁○○與戊○○本不相識
    ，販賣運輸數量龐大之海洛因回台風險甚鉅，被告丁○○實不可能不從中獲取利
    潤等情況，被告丁○○販賣上開海洛因是應有營利意圖，洵堪認定。
（三）又被告乙○○對上開戊○○購毒款項之轉交被告丁○○收受過程亦有參與，已
      如上述。五十萬美元購毒款項除上開戊○○購毒定金六萬元美金之外，剩餘款
      項均係被告乙○○經手轉付丁○○。戊○○並證稱匯款三十萬元美金至乙○○
      帳戶一事，乃被告乙○○主動提供帳戶，要其直接匯款。被告乙○○已為被告
      丁○○透過陳澤販毒與戊○○之聯繫管道無疑。即被告乙○○於調查站已供稱
      ：至寮國三天後返回柬埔寨，於七月十二日下午，在柬埔寨皇賓酒店泡茶區，
      戊○○與陳澤談論木材（實為海洛因）生意表示約需美金三十萬元，因為我在
      金邊市第一銀行金邊分行有開立帳戶，帳號：000－00－00000號，
      所以陳澤、戊○○要求我提供該戶頭供戊○○作為匯入上述三十萬元美金之用
      ；九十一年八月一日我與戊○○搭機返抵台灣，由許宗男開車接機，在返回台
      中途中，戊○○叫我再度攜帶美金十萬元前往柬埔寨交給陳澤等語（見偵卷第
      二０八頁、第二０九頁）。於原審審理時被告乙○○亦供稱匯款三十萬元美金
      至其帳戶一事是陳澤准許，攜帶十萬元美金至柬埔寨一事是戊○○要我交款給
      陳澤等語（見原審卷二第八四頁背面、第八五頁背面）。再參酌戊○○將為數
      不小之三十萬元美金交由許宗男陪同乙○○匯款，而非戊○○於取得乙○○之
      帳戶後，自行或委託親近之人匯款，當可認戊○○於調查站供稱如何匯款伊不
      清楚等情形，較之其於審判中證述乙○○為丁○○轉告毒品款項之交付等情節
      ，更為可信。至於陳澤告知戊○○再提出三十四萬元美金之部分，參酌被告乙○○之上述供詞，並觀諸卷附之電話通聯記錄，未顯示陳澤與戊○○於九十一
      年七月間及八月初有電話聯繫之情事，從而，戊○○再支付三十四萬元美金一
      事，應係陳澤於皇賓飯店告知戊○○。而陳澤之所以如此告知，當係被告丁○○知悉毒品海洛因可得供應之數量後，聯繫陳澤要求轉達。又證人戊○○於調
      查站業證稱：七月六日乙○○帶我到柬埔寨後，我向陳澤表示想要購毒來台，
      陳澤向我表示聯絡看看，隔兩、三天後，陳澤跟我說叫我去找丁○○，陳澤幫
      我們訂前往寮國的機票；丁○○向我表示他可以帶我安排毒品走私管道，其餘
      沒有多談，回國後我無法聯絡丁○○，我只知道有把三十萬元匯到柬埔寨去，
      至於如何匯出我不清楚，要問乙○○才清楚；第二次到寮國丁○○向我表示三
      十萬元美金已經收到，返國後不久，我交代許宗男兌現十萬元美金，交給乙○○幫我帶出國給丁○○等語（見偵卷宗第二一六頁），已如上述。足見戊○○
      之購毒價款經由被告乙○○與陳澤而流至丁○○，乙○○之中介參與甚大。又
      證人戊○○於原審庭訊中又證述其無陳澤之電話，亦未與陳澤聯繫云云。但被
      告乙○○於調查員訊問時供稱：陳澤柬埔寨的行動電話號碼為0000000
      00號等語（見原審卷三，錄音帶譯文第十五頁）。被告丁○○則供稱柬埔寨
      國碼為８５５號等語（見偵卷第一四六頁）。而依據卷附之電話通聯記錄顯示
      ，戊○○使用之0000000000號行動電話，於九十一年八月九日（即
      被告乙○○攜十萬元美金至柬埔寨交陳澤轉給被告丁○○後，被告乙○○返台
      之次日），及八月二十四日、八月二十五日、九月十六日、九月十九日、九月
      二十三日各日，均有發話聯絡00000000000000號電話之記錄（
      見偵卷第一九三頁至第一九五頁之通聯記錄），顯見戊○○與陳澤是互有聯絡
  ，兩人言談之內容。即為海洛因毒品之買賣事宜，並委由乙○○從中交款。乙○○、陳澤等均有參與買賣毒品之價款指示交付暨收受入帳，已參與販賣毒品
      之構成要件犯行，而有犯意聯絡及行為分擔。
（四）右揭事實關於被告丁○○、乙○○如何共同走私毒品海洛因回台販賣部分：
１、戊○○向被告丁○○所購買之海洛因是由丁○○夾藏在木材內，走私返台至戊○○指定渠不知情之岳父之雲林縣麥寮鄉三盛村三盛三六號之事實，已為證人戊○○證述明確，並經丁○○於偵查中供稱無誤（見偵卷第一四九頁、第一九０頁）
    。又扣案之樹頭是被告丁○○在寮國向張泳森購買，於毒品海洛因藏放於樹頭之
    後，被告丁○○即委託不知情之張泳森將該樹頭夾雜在其他原木中運回台灣上址
    交戊○○，被告丁○○則給付樹頭之價金及運送之費用共新台幣一萬元予張泳森
    等情，亦為被告丁○○於調查站首次訊問時供承無訛（見偵卷第五八頁）。再者
    ，走私毒品海洛因之代價費用，是由被告丁○○收取之事實，亦已如前述。又證
    人張泳森即「中寮有限公司」之經理於調查站及原審審理中證稱：九十一年間丁○○到我寮國工廠，向我選購了一顆樹頭，隨後丁○○即將該樹頭取走，二十天
    後，又將該樹頭載回我工廠，丁○○委託伊代為運回台灣；當日給付伊一萬元（
    新台幣），於九月二十二日運抵台中港，翌（二十三）日我委託凱悅報關行報關
    ，同月二十五日上午八時許，由凱悅報關行拖櫃提貨，並於上午十時許運抵龔建
    儒經營之大森桌椅工廠之貯材場，十一點多點交完畢；九月二十五日上午十一時
    許，我在龔建儒位於苗栗縣三義鄉之大森桌椅工廠貯材場交貨完畢後，打電話問
    丁○○該樹頭要運往何處，交給何人，丁○○表示要運到雲林縣麥寮鄉三盛村三
    六號「順武堂國術館」，我深恐記不得該地址，乃從車上撕便條紙記載該地址，
    再交給會同點收樹頭的龔建儒，並以新台幣四千元代價委託龔建儒代為叫車將該
    樹頭運至丁○○指定地點，同日下午二點多龔建儒詢問送交地址有無電話，我詢
    問丁○○，丁○○稱是要送交給一位蔡先生，聯絡電話為0000000000
    號，隨即將該等資料轉告龔建儒；我不知道樹頭內藏有毒品海洛因等語（見偵卷
    第七五頁至第七六頁）。證人張泳森並於原審審理時並指出卷附之進口報單（偵
    卷第十七頁、第十八頁）、發票、提單、個案委託書、小提單、申請書（同卷第
    二十頁至第二五頁）等書證佐證。此外，並有地址紙條影本一張、樹頭、海洛因
    磚等照片數幀在卷可稽（偵查卷宗第七七頁、第八八頁至第九十頁），該便條紙
    上筆跡核與證人張泳森之簽名近似，應係張泳森所書寫無誤。足見扣案之毒品海
    洛因，是於九十一年九月初，內藏於扣案之樹頭內，隨同裝載其他樹頭之貨櫃，
    經由不知情之貨車司機，自寮國永珍市將該等海洛因運載至泰國曼谷市，於同年
    九月十四日，再透過不知情之搬運人員、船務公司人員等人，在泰國曼谷市將之
    裝船後，經由不知情之陽明海運貨輪之船運人員的運送，於同年九月二十二日運
    抵台中港區而走私進入台灣港口，再由不知情之報關行人員提貨，於九十一年九
    月二十五日，將該毒品海洛因運至不知情之龔建儒的貯材場等情無訛。
２、至關於被告丁○○選購樹頭之日期，證人張泳森於調查站供稱是八月十日左右選
    購之日期等語，嗣又於原審改稱是六、七月時選購云云（見偵卷第七五頁、原審
    卷一第一０一頁）。二者不一，時間差距甚大，此部分證詞已有可疑。再者，被
    告丁○○選購樹頭乃為裝填毒品海洛因以掩人耳目，夾帶入關，衡情須待毒品海
    洛因數量、所佔容積可得確定之後，始能挑選合適藏毒之樹頭。參諸被告乙○○
    本件最後所攜帶十萬元美金購毒款，於九十一年八月五日左右始交給被告丁○○
    ，衡情此時購毒之款項與數量始告確定。是丁○○於同年八月十日左右，才向張
    泳森選購合於裝填該海洛因數量、大小之樹頭。從而，被告丁○○於九十一年八
    月十日左右向張泳森選購樹頭，進而裝填毒品海洛因於樹頭內以運輸走私。而龔
    建儒至寮國向張泳森購買樹頭共計八十餘顆，於九十一年六月、七月、八月間數
    度前往寮國永珍市向張泳森催貨，至九十一年八月間，張泳森於寮國曾向龔建儒
    表明有一顆樹頭是要給丁○○，於同年九月二十五日上午九時三十分，龔建儒購
    買之最後一批樹頭裝載於貨櫃中運抵其父親經營之「大森桌批發行」貯材場（位
    於苗栗縣三義鄉○○村○○路四三號），其中為調查員所查扣之樹頭，張泳森即
    要求龔建儒將該只樹頭運載至雲林縣麥寮鄉三盛村三六號轉交戊○○，龔建儒即
    另委託大貨車司機羅標駕車載往，並轉交羅標一紙載有龔建儒及張泳森電話號碼
    以供聯絡等事實，亦為龔建儒於調查站時證述甚明，核與羅標於調查站時證述情
    節大致相符，並有上述記載電話之便條紙影本在卷可參（見偵卷第七八頁至第八
    七頁）。羅標於調查員訊問時並供稱：樹頭運至三盛村三六號卸貨完畢交給戊○○後，正準備駕車離開，即遭調查員拘捕，並帶我進入三盛村三六號地點，會同
    戊○○在現場將樹頭鋸開一小洞，並起出大量毒品海洛因，我才知道是因為幫人
    運送海洛因才遭拘捕；我到三義鄉龔建儒的貯材場，龔建儒交給我一張記載張泳
    森電話及順武堂國術館地址的紙條，告訴我委託人是張泳森，並交代我依照紙條
    上地址送過去給貨主戊○○，我因路不熟，所以在我出發前，龔先生當場打電話
    給張泳森問路怎麼走，張泳森即電話告訴我蔡先生的電話是000000000
    0號，並要我若找不到路再打電話給蔡先生，之後與蔡先生電話聯繫，約定在標
    示一點五公里之某不詳名稱四線道路上，晚上七時許，蔡先生即來接我，並引導
    我前往上述地點，卸貨後蔡先生當場給我四千元運費工資等語。衡情龔建儒、羅
    標二人僅取得微薄之運費，與上開龐大之購毒款項不可同日而語，對樹頭內藏有
    海洛因一事，應不知情。
３、右揭事實關於查獲當日情形，戊○○業於原審證稱：查獲前一天丁○○打電話叫
    我去三盛村我丈人許連呼那裡等，二十五日那天等到下午我急了，我就打電話給
    乙○○，乙○○說有聯絡到丁○○，丁○○說三點就運出去了，等到晚上貨車司
    機找不到路，叫我去帶，帶回來之後放下去，之後丁○○打電話給我，問我看懂
    不懂，鋸子買了沒有，我說我看不懂，我就說你不來不行，電話掛了沒有多久，
    調查局的人就進來了，後來是調查員鋸樹頭（取海洛因）的等語，已如上述（見
    原審卷第二百頁背面至第二０一頁背面）。則戊○○與羅標會面，並取得該樹頭
    之支配管領後，應認該毒品海洛因已交付予戊○○，被告丁○○、乙○○等販賣
    毒品海洛因已屬既遂，縱事後毒品海洛因是於戊○○之丈人住處為調查員查獲，
    亦無妨礙彼等犯行之成立。又戊○○之上述證詞，除與羅標之上述供詞大致相符
    外，並有現場剖開樹頭取出毒品海洛因之相片附卷可參，已如前述，並有扣案之
    電鋸一支足資佐證，卷附之戊○○與丁○○電話通聯記錄，亦顯示於當日晚上七
    點五十一分，丁○○是有撥打電話0000000000號予戊○○（見偵卷第
    五六頁、第一九八頁），足徵其上述證詞是屬真實。被告丁○○亦於調查站時坦
    承其於九月十九日自寮國搭機返台回中壢，於九月二十五日戊○○與其聯絡至順
    武堂國術館處理樹頭之事，在雲林縣西螺鎮○○路五六之二號麗都ＫＴＶ斜對面
    馬路旁即國道中山高速公路西螺交流道附近，為調查員拘捕到案等情無誤（見偵
    卷第五八頁背面、第二一三頁正、反面），並有被告丁○○之入出境記錄查詢表
    在卷可參（見偵卷第九頁）。此外，尚有於原審審理時戊○○所證稱：第四次（
    即九月十九日）乙○○回來拿這張紙條（指上開購毒之計算明細表）給我，告訴
    我可能九月二十一日（貨會到）等語（見原審卷二第一九四頁背面），參以證人
    邱耀輝即查獲本案之調查員提出對被告乙○○實施通訊監察錄音帶之譯文（當事
    人、辯護人於原審即已同意作為證據使用）核與偵查卷附之電話通聯記錄大致相
    符，事後毒品海洛因查緝地點是在戊○○丈人許連呼住處等情。堪認被告乙○○
    確為被告丁○○完成販賣、運輸毒品海洛因一事提供行為分擔之協力。被告丁○○決定照戊○○原已在寮國提供之三盛村地址發送毒品海洛因，亦可認其於九月
    十九日返台的最主要原因，是在完成扣案海洛因販賣、運輸至目的地，履行出賣
    人交付毒品義務之行為。
４、又電話監聽上，可得於九月二十五日下午二點十三分，被告乙○○曾撥打電話給
    被告丁○○，稱戊○○的電話已開機，要被告丁○○打電話過去，被告丁○○隨
    即答應（見原審卷二第九八頁譯文）。隔了五分鐘（二點十八分），戊○○撥打
    電話給被告乙○○，談話內容為：乙○○稱：「我剛才有跟他聯絡。」戊○○回
    稱：「你有跟他聯絡，你沒跟他說，就在那天你拿錢的那個地方旁邊而已。」乙○○稱：「他早上就出貨了，他差不多十二點就出貨了。」戊○○稱：「你若有
    跟他聯絡，叫他打這一支。」乙○○稱：「打現在你打給我的這支喔！」（見原
    審卷二第九九頁）。則被告乙○○亦有為被告丁○○傳達交付毒品海洛因之時點
    ，及依被告丁○○之指示，要戊○○之電話供聯繫。隔了三分鐘，於同日下午二
    點二十一分，被告乙○○即聯絡被告丁○○，告知戊○○之聯絡電話為0000
    000000號（見同上卷頁）。至同日晚上六點五十四分，戊○○撥電給被告
    乙○○，要求被告乙○○聯絡被告丁○○，問看看為何拖那麼久還未接到毒品海
    洛因。被告乙○○於同晚七點十一分，即撥電話給被告丁○○，告知戊○○要運
    毒司機的電話以取得聯繫，被告丁○○則稱司機差不多在一個小時前就在崙背找
    戊○○，應該到了，並告知司機羅標之電話號碼。三分鐘後（即七點十四分），
    被告乙○○又撥電話給戊○○，轉告司機電話號碼，並告知戊○○司機找不到路
    ，要戊○○與司機聯絡。一分鐘後（七點十五分），被告乙○○撥給被告丁○○
    ，表示戊○○沒有關機，並回報已將司機電話號碼告訴戊○○。同晚八點零八分
    ，被告乙○○又撥打電話給戊○○，詢問是否有聯絡上司機，戊○○表示已經聯
    絡完畢（見同上卷第一百頁至第一０一頁）。又戊○○於當晚七點十五分、七點
    二十二分，二次撥電話給司機羅標（見偵卷第一九八頁）。可見，於當晚七點多
    之時，戊○○與羅標取得聯繫並碰面，戊○○已取得毒品海洛因之支配管領。
５、綜上說明，被告丁○○為配合扣案毒品運抵入境時間返台，並親自回國處理扣案
    毒品海洛因發送交付事宜，可以印證扣案毒品海洛因之販賣、運輸及走私安排，
    均為被告丁○○。而戊○○係扣案毒品海洛因之買受人，其與被告丁○○謀議由
    被告丁○○負責將毒品海洛因運回台灣雲林以交付，是其與被告丁○○就走私（
    運輸）毒品海洛因一事，有犯意聯絡。而從被告丁○○之所以會被調查員拘提到
    案，實係因被告丁○○亦明瞭戊○○可能不知道海洛因藏放於樹頭的哪個部位，
    恐怕不會從那麼一大顆樹頭內取出海洛因，所以才會要戊○○準備鋸子，並直問
    戊○○看的懂不懂，到最後自己欲親自到場取出毒品海洛因，終被拘提。適足見
    被告丁○○，乃因其知道毒品海洛因藏放於何處，已於寮國親自藏放於樹頭內，
    被告丁○○即可順利取出海洛因交付。被告丁○○雖曾稱：是戊○○與乙○○向
    我表示柬埔寨賣方會將毒品放到樹頭內，要我去找顆樹頭，我才向張泳森購買樹
    頭並協助運出，二十幾天後受通知樹頭已放回張泳森工廠，柬埔寨人告知我毒品
    藏放在樹頭內，樹頭從張泳森工廠運走時，柬埔寨人不讓我隨行，所以我不知道
    他們運往何處云云（見偵卷第五八頁、五九頁背面）；後改口稱：是因為戊○○
    在寮國說要作奇木桌，叫我幫他找一塊，便向張泳森購買，我打電話詢問戊○○
    是否有收到樹頭，戊○○說不知道如何剖開，我告訴他從中間剖開，可以取兩個
    桌面，然後他告訴我不知道如何剖開，看我可否幫忙，我說好才下來云云（見偵
    卷第二一三頁背面、原審卷一第五二頁背面）；嗣又於原審又改稱：樹頭內的海
    洛因是「文宋」與張泳森裝進去的，不是我裝的，我只站在旁邊看，「文宋」是
    陳澤的人，毒品是陳澤叫「文宋」去找來的，是陳澤叫「文宋」放在樹頭內，由
    張泳森提供樹頭及裝填的工具，「文宋」就把毒品海洛因拿回來，就在我辦公室
    那裡裝進去，張泳森在旁幫忙，之後將樹頭運到張泳森的工廠，其餘的都是張泳
    森做的云云，其辯詞數度更易。被告所聲請傳訊之證人丙○○雖亦於本院作證時
    陳稱係張泳森拿樹頭到我們公司，我看到他拿一塊塊東西放進去樹頭裡面云云，
    （見本院九十三年四月九日準備程序筆錄）。然倘被告丁○○於樹頭為「文宋」
    取走後，若未親自藏放毒品海洛因於樹頭內，其不可能告知戊○○要購買鋸子，
    亦不會親自駕車至雲林縣為戊○○取出毒品海洛因。再者，被告丁○○於偵查中
    全未提及走私者是陳澤或張泳森，於證人張泳森在原審到庭接受詰問時，辯護人
    與被告丁○○亦均未有何質問張泳森涉嫌走私毒品，證人張泳森證述「文宋」之
    人時，被告丁○○也僅表明「文宋」非其合夥人，係木材供應商等語（見原審卷
    一第一三九頁背面）。於原審及本院審理時始改口稱該「文宋」之人，把毒品運
    回來，張泳森提供這樹頭，被告拿三次錢交給「文宋」云云（見原審卷二第一五
    七頁、本院九十三年四月九日準備程序筆錄第二五頁），顯係被告丁○○臨訟卸
    責之詞，丙○○前揭所證無非事後附和被告丁○○之詞，均不足採信。況且，本
    案查獲當日，張泳森與被告丁○○人均在台灣，前已敘及，茍若張泳森真知情參
    與毒品走私者，衡情當日與戊○○、被告乙○○電話聯繫取貨時地之人，是張泳
    森，而非被告丁○○，當日南下至雲林縣準備從樹頭內取出海洛因者，亦非被告
    丁○○，益徵被告丁○○之上述辯解，無從採信。至本件被告乙○○明知陳澤可
    以提供販賣毒品海洛因之管道，被告丁○○可以販賣並私運毒品海洛因，而帶同
    戊○○前往柬埔寨、寮國面見陳澤、丁○○以洽談購毒走私事宜，於其中引見並
    傳達消息，使被告丁○○與戊○○得以談妥毒品海洛因交易（含運輸走私之交易
    內容），並提供帳戶供戊○○之買方匯款給付購毒款項，再轉匯給被告丁○○以
    收受購毒款項，又攜款支付部分價金給賣方被告丁○○，事後再為被告丁○○交
    付購毒款項明細單據，告知買方之戊○○準備接貨，復於交付毒品海洛因前夕，
    多次於戊○○、被告丁○○間，傳遞交貨取貨訊息等情，足見被告乙○○確有參
    與該筆毒品海洛因販賣、走私之犯意聯絡，及行為分擔。且其所為，並非係販賣
    、走私犯罪構成要件以外之行為而已。被告乙○○獲得之利益，除獲得其服務之
    老闆陳澤不特定之零用金支給為其自承外，據被告乙○○供稱：我想是因戊○○
    有貨要進來，要借助我與陳澤這邊，所以借新台幣三十萬元給我，錢是在麥寮鄉
    戊○○的岳父給的，與他們沒有深交，是因為有貨（指海洛因）要進來等語（見
    原審卷三第九三頁調查站訊問錄音帶譯文）。戊○○亦於原審羈押審查時亦供稱
    ：乙○○前陣子向我借過三十萬元（新台幣），我打算如果有賺到錢，就不要向
    他要回該筆錢等語（見原審聲羈卷第十頁），核與證人許連呼所證其交三十萬元
    給被告乙○○之情相符。可見被告乙○○之得以向戊○○借得三十萬元，並可能
    取得事後不必歸還之利益，乃被告乙○○介紹戊○○買賣，並參與收帳交付價金
    達四十萬元美金轉給被告丁○○，使丁○○、戊○○成功走私毒品海洛因入境。
    顯見被告乙○○確有參與被告丁○○販賣、走私毒品海洛因交易之犯意聯絡及行
    為分擔，並有營利之意圖。
（五）此外，復有扣案之第一級毒品海洛因七十二塊、樹頭一棵、及被告丁○○、乙○○、戊○○所有，供其傳遞訊息以完成毒品交易之行動電話各一只足資佐證
      。該扣案之海洛因經送鑑定結果，為七十二塊白色磚塊，均含第一級毒品海洛
      因成分，合計淨重二六二四六．八０公克，包裝重二千五百十二點三八公克（
      純度百分之八十˙三七，純質淨重二一零九四˙五五公克），有法務部調查局
      鑑定通知書在卷可稽（見偵卷第八頁）。本件事證已臻明確，被告等所辯顯均
      係避就卸責之詞，不足採信，被告二人之犯行均堪認定，自應依法論科。
三、按海洛因為毒品危害防制條例第二條第二項第一款所定之第一級毒品，且屬行政
    院依懲治走私條例第二條第四項公告之「管制物品項目及其數額」所列甲項第四
    款之管制進出口物品。核被告丁○○、乙○○所為，係犯毒品危害防制條例第四
    條第一項之運輸、販賣第一級毒品罪、懲治走私條例第二條第一項之私運管制物
    品進口罪。被告丁○○、乙○○與陳澤間，就上開罪名均有犯意聯絡及行為分擔
    ，皆為共同正犯。被告等持有第一級毒品之低度行為，為販賣、運輸之高度行為
    所吸收，不另論罪。被告丁○○與戊○○就運輸及私運毒品海洛因進口各罪間，
    有犯意聯絡及行為分擔，皆為共同正犯。被告丁○○利用不知情之張泳森、龔建
    儒、羅標及其他不詳姓名年籍之成年駕駛者、搬運工及報關公司員工等人，運輸
    、私運毒品海洛因進口，為間接正犯。又被告丁○○、乙○○私運管制物品之毒
    品海洛因進口來台，係一行為觸犯毒品危害防制條例第四條第一項之運輸第一級
    毒品罪、懲治走私條例第二條第一項之私運管制物品進口罪，為想像競合犯，應
    從一較重論以運輸第一級毒品罪。又被告丁○○運輸第一級毒品之目的係在販賣
    第一級毒品，其所犯販賣第一級毒品罪與運輸第一級毒品罪間，有方法結果上之
    牽連關係，為牽連犯，應從一重論以販賣第一級毒品罪（最高法院七十三年台覆
    字第十七號判例參照）。
四、原審以被告事證已臻明確，因予論罪科刑，固非無見，惟查（一）原判決誤認被
    告乙○○之所以帶戊○○認識陳澤等人，是出於幫助買賣毒品海洛因之意思，且
    未參與販賣、運輸、走私毒品之構成要件行為，僅被告丁○○一人涉販賣毒品罪
    ，已有未洽。（二）又毒品危害防制條例第十八條第一項之規定，得諭知沒收並
    銷燬之者，以查獲之毒品及專供製造或施用毒品之器具為限，並不及於毒品之外
    包裝。原判決主文將本件查扣之第二級毒品外包裝重二千五百十二‧三八公克，
    一併依上開規定諭知沒收並銷燬，亦有可議（最高法院八十八年度台上字第五０
    三三號參照）。又檢察官認被告丁○○犯罪後毫無悔意，認應科處極刑，惟被告
    丁○○尚屬初犯，一時誤入歧途，其認應處以極刑，尚非有當；被告二人於本院
    指摘原判決量刑過重不當，雖均不足採，惟原判決既有可議，無從維持，自應由
    本院將原判決撤銷改判。爰併審酌被告丁○○前無犯罪紀錄，有台灣高等法院被
    告全國前案紀錄表在卷可參，意圖營利牟取暴利，自甘墮落，並自寮國轉運泰國
    再走私回台，由其犯罪計劃之慎密，犯後態度不佳；被告乙○○聽命於陳澤來回
    柬埔寨與台灣傳達訊息，找尋商機，帶同戊○○前往柬埔寨與陳澤談論購買毒品
    海洛因之事，從此一直參與，促被告丁○○與戊○○完成毒品海洛因之交易，居
    中引見、代收轉購毒貨款、傳遞訊息，犯罪情節非輕，且本案查獲之毒品海洛因
    數量共七十二塊，重量幾近二十七公斤，其數量非小，價值甚鉅，被告二人犯罪
    對社會秩序、國民健康所生之危害甚重等一切情狀，各量處如主文第二項、第三
    項所示之刑，被告丁○○併科罰金部分，諭知易服勞役之折算標準，並均依刑法
    第三十七條第一項之規定，宣告褫奪公權終身。又被告乙○○因原審誤認係幫助
    犯而適用法條不當，本院撤銷改判自得諭知較重於原審之刑，合併敘明。扣案之
    毒品海洛因（磚）七十二塊，於送鑑定時，合計淨重二萬六千二百四十六˙八０
    公克，有上述鑑定通知書可稽，惟法務部另函核准法務部調查局自扣案毒品中申
    領取得十公克毒品海洛因，以供醫藥或研究用毒及器具之用，有法務部法檢決字
    第０九一００四九三五一號函文在卷可憑（見偵卷第二八０頁），是扣案之毒品
    海洛因應剩餘二萬六千二百三十六˙八０公克，自應就剩餘之毒品海洛因為沒收
    銷燬之諭知。又被告二人共同販賣毒品海洛因之犯罪所得美金五十萬元，亦應依
    毒品危害防制條例第十九條第一項之規定宣告沒收，就犯罪所得部分，如全部或
    一部不能沒收時，追徵其價額或以其財產抵償之。另前揭毒品海洛因之外包裝（
    七十二袋合計包裝重二五一二．三八公克），係被告所有供犯罪之用，扣案之行
    動電話三支，一支為戊○○所有，其餘二支行動電話中，廠牌ＮＯＫＩＡ者，為
    被告丁○○所有，廠牌ＭＯＴＯＲＯＬＡ者，為被告乙○○所有，為被告二人供
    稱無誤，被告二人以上述行動電話傳遞並完成買賣毒品之犯罪行為，該二支行動
    電話係供被人犯罪所用之物，均應依毒品危害防制條例第十九條第一項之規定宣
    告沒收之。又扣案之樹頭一顆，原為被告丁○○所有，惟既已連同其內之毒品海
    洛因販賣予戊○○，戊○○並已收受該樹頭後始經查獲，應認被告丁○○是以轉
    讓的意思交付該樹頭予戊○○，是該樹頭已非被告丁○○所有之物，縱為供其等
    犯罪所用之物，亦毋庸於本案為沒收之諭知，併予敘明。
五、公訴意旨略以：戊○○另與被告丁○○約定於上述毒品海洛因走私成功後，將再
    走私一百四十塊毒品海洛因磚來台，認此部份被告二人亦有販賣毒品海洛因之嫌
    疑。查被告二人自偵查中即均否認有此次交易行為，被告丁○○稱伊不知此事云
    云（見原審卷二第一六四頁背面），被告乙○○辯稱：背面（數據）是誰寫的伊
    不知道等語（見原審卷一第五四頁背面）。經查：戊○○雖於偵查中供述上述事
    實，並指扣案之款項明細單據背面其所書寫之數據為佐。惟證人戊○○於原審審
    理時卻又證稱：（在調查站有說交易成功的話，還要進七十組毒品？）我沒有這
    樣說，（如何跟調查員說的？）我沒有這樣說，七十組可能是他看到那張單子，
    那裡有寫，我沒有這樣說等語（見原審卷一第一九二頁）。其後於審理中，證人
    戊○○再稱：乙○○告稱丁○○欲再販賣上述數額之毒品海洛因，我沒有說話，
    我也不一定要等語（見原審卷二第一九九頁背面）。可見戊○○此部份之證詞齟
    齬，即有可疑。再參諸戊○○有關被告乙○○轉述被告丁○○需要毒款未透過陳
    澤中介參與之證詞，不足採信，若被告丁○○真欲販賣如上數量之毒品海洛因給
    戊○○，何不一併書寫於紙條上交被告乙○○轉給戊○○即可，而獨就此部份以
    口頭方式轉達，顯有違常情，更可認戊○○上開片面指訴說法頗值懷疑。至於戊○○書寫於扣案之款項明細單據背面之數據，雖有可能是戊○○自己欲向被告丁○○另行購買毒品海洛因，而於紙條上先行計算價格，預做盤算。在無其他積極
    證據佐證之情況下，依「罪證有疑，利於被告」原則，不能僅執此遽認被告丁○○、乙○○另有販賣該一百四十塊毒品海洛因之行為。此部份犯行尚屬不能證明
    。惟此部份行為檢察官以與上開論罪科刑部分有裁判上一罪之連續關係一併起訴
    ，本院爰本於審判上不可分之原則，不另諭知無罪，合併說明。
據上論斷，應依刑事訴訟法第三百六十九條第一項前段、第三百六十四條、第三百七
十條但書、第二百九十九條第一項前段，毒品危害防制條例第四條第一項、第十八條
第一項前段、第十九條第一項，懲治走私條例第二條第一項，刑法第十一條前段、第
二十八條、第五十五條、第四十二條第三項、第三十七條第一項，判決如主文。
本案經檢察官曾銘芳到庭執行職務。
中    華    民    國      九十三      年      六      月       二       日
                                  臺灣高等法院臺南分院刑事第二庭
                                      審判長法官  葉    居    正
                                            法官  林    勝    木
                                            法官  莊    俊    華
右正本證明與原本無異。
如不服本判決，應於判決送達後十日內向本院提出上訴狀，其未敘述理由者並應於提
出上訴狀後十日內向本院補提理由書（應附繕本)。
                                      法院書記官  廖    明    娟
中    華    民    國      九十三      年      六      月      九        日
附錄：本件論罪科刑法條
毒品危害防制條例第四條：
製造、運輸、販賣第一級毒品者，處死刑或無期徒刑；處無期徒刑者，得併科新臺幣
一千萬元以下罰金。
懲治走私條例第二條：
私運管制物品進口、出口逾公告數額者，處七年以下有期徒刑，得併科新臺幣三百萬
元以下罰金。
以犯前項之罪為常業者，處三年以上十年以下有期徒刑，得併科新臺幣五百萬元以下
罰金。
第一項之未遂犯罰之。
第一項所稱管制物品及其數額，由行政院公告之。
